【裁判字號】    97,訴,69
【裁判日期】    970430
【裁判案由】    違反毒品危害防制條例
【裁判全文】
臺灣雲林地方法院刑事判決                97年度訴字第69號
公  訴  人  臺灣雲林地方法院檢察署檢察官
被      告  乙○○
上列被告因毒品危害防制條例案件，經檢察官提起公訴（96年度
毒偵字第1757號），被告於準備程序進行中就被訴事實為有罪之
陳述，本院合議庭裁定進行簡式審判程序，判決如下：
    主  文
乙○○施用第一級毒品，累犯，處有期徒刑壹年貳月。
    事  實
一、乙○○前因施用毒品案件，經觀察、勒戒後，認無繼續施用
    毒品傾向，於民國90年12月3 日釋放出所，並由臺灣嘉義地
    方法院檢察署檢察官於90年12月17日以90年度毒偵字第1356
    號為不起訴處分確定。於上開觀察勒戒執行完畢釋放後5 年
    內之94年12月27日採尿回溯72小時內某時，又因施用第1 級
    毒品案件，經臺灣嘉義地方法院檢察署檢察官以95年度毒偵
    字第163 號提起公訴，由臺灣嘉義地方法院以95年度訴字第
    177 號判處有期徒刑7 月確定，於96年1 月13日縮刑期滿執
    行完畢。猶不知悔改，又基於施用第1 級毒品海洛因及第2
    級毒品甲基安非他命之犯意，於96年9 月24日晚上7 時許，
    在雲林縣水林鄉○○路通天府廁所內，以將毒品海洛因及甲
    基安非他命摻水後同置於針筒內注射血管之方式，施用第1
    級毒品海洛因及第2 級毒品甲基安非他命1 次。嗣於96年9
    月26日晚上10時20分許，在雲林縣北港鎮樹腳里臺灣菸酒公
    司前為警查獲，經採尿送驗，檢出毒品嗎啡陽性及甲基安非
    他命陽性反應而悉上情。
二、案經雲林縣警察局北港分局報告臺灣雲林地方法院檢察署檢
    察官偵查起訴。
    理  由
一、本件被告乙○○所犯係死刑、無期徒刑、最輕本刑為3 年以
    上有期徒刑以外之罪，其於準備程序就被訴事實為有罪之陳
    述，經本院裁定由受命法官獨任以簡式審判程序審理，則依
    刑事訴訟法第273 條之2 、同法第159 條第2 項之規定，不
    適用傳聞法則有關限制證據能力之相關規定，合先敘明。
二、上揭事實，業據被告乙○○坦承不諱，且被告經警採尿送驗
    結果，呈嗎啡陽性反應（按海洛因係由嗎啡經化學合成而製
    得，經注射進入人體後，因代謝分解成嗎啡，因此施打海洛
    因後，由尿液中檢驗結果為嗎啡反應）及甲基安非他命陽性
    反應，有雲林縣警察局北港分局查獲煙毒嫌犯尿液送檢真實
    姓名對照表、臺灣檢驗科技股份有限公司96年10月8 日濫用
    藥物尿液檢驗報告各1 份在卷可稽，足認被告上開自白與事
    實相符，應可採信。又被告前因施用毒品案件，經觀察、勒
    戒後，認無繼續施用毒品傾向，於90年12月3 日釋放出所，
    並由臺灣嘉義地方法院檢察署檢察官於90年12月17日以90年
    度毒偵字第1356號為不起訴處分確定，於上開觀察勒戒執行
    完畢釋放後5 年內之94年12月27日採尿回溯72小時內某時，
    又因施用第1 級毒品案件，經臺灣嘉義地方法院檢察署檢察
    官以95年度毒偵字第163 號提起公訴，由臺灣嘉義地方法院
    以95年度訴字第177 號判處有期徒刑7 月確定等情，有被告
    前開案號不起訴處分書、起訴書、刑事判決書、臺灣高等法
    院被告前案紀錄表各1 份在卷可參，此次再犯本件施用毒品
    罪，已非毒品危害防制條例第20條第3 項所定「5 年後再犯
    」之情形，仍應依同條例第10條之規定處罰（最高法院95年
    度第7 次刑事庭會議決定文參照），本件事證明確，被告犯
    行堪以認定，應依法論科。
三、按海洛因、甲基安非他命分別為毒品危害防制條例第2 條第
    2 項第1 、2 款所明定之第1 級毒品、第2 級毒品。核被告
    乙○○所為，係犯毒品危害防制條例第10條第1 項之施用第
    1 級毒品罪，及同條第2 項之施用第2 級毒品罪。其非法持
    有第1 級毒品海洛因、第2 級毒品甲基安非他命之低度行為
    ，已為其施用之高度行為所吸收，均不另論罪。又毒品海洛
    因與甲基安非他命，並非不可混合施用，被告供稱：此次是
    將毒品海洛因、甲基安非他命一起注射等情，尚非不可採信
    ，是被告施用毒品海洛因、甲基安非他命之行為，係1 行為
    觸犯數罪名，應依想像競合犯之規定，從一重之施用第1級
    毒品罪論處，公訴意旨認被告係分別施用第1 、2 級毒品，
    應予分論併罰，容有未洽；再被告施用第1 、2 級毒品之時
    間、地點及方式，已據其於審理時供述明確，起訴書記載被
    告施用第1 、2 級毒品之時間分別為96年9 月23日晚上7 時
    許、96年9 月26日採尿回溯前96小時內之某時；將被告施用
    第2 級毒品之地點、方式記載為不詳，爰依被告供述，更正
    記載如上，均附此敘明。本件被告有如事實欄所述之前案科
    刑及執行紀錄，有卷附臺灣高等法院被告前案紀錄表可按，
    其受有期徒刑之執行完畢，5 年以內故意再犯有期徒刑以上
    之罪，為累犯，應依刑法第47條第1 項之規定，加重其刑。
    爰審酌被告前因施用毒品，經觀察勒戒、起訴科刑後猶犯同
    罪行、其犯罪本質上為戕害自我身心健康之行為，尚未嚴重
    破壞社會秩序或侵害他人權益，及其犯後態度、教育程度等
    一切情狀，量處如主文所示之刑。
據上論斷，應依刑事訴訟法第273 條之1 第1 項、第299 條第1
項前段，毒品危害防制條例第10條第1 項、第2 項，刑法第11條
前段、第55條、第47條第1 項，判決如主文。
本案經檢察官甲○○到庭執行職務。
中    華    民    國    97    年    4     月    30    日
                  刑事第二庭    法  官  王  素  珍
以上正本證明與原本無異。
如不服本判決，應於判決收受後10日內，向本院提出上訴狀（須
附繕本）。
                                書記官  吳  伊  婷
中    華    民    國    97    年    4     月    30    日
附錄本案論罪科刑法條：
毒品危害防制條例第10條
施用第一級毒品者，處6 月以上5 年以下有期徒刑。
施用第二級毒品者，處3 年以下有期徒刑。


司法院資訊處製作；財團法人民間司法改革基金會備份。
